Minutes et répertoires du notaire Charles Victor AMY, 16 septembre 1847 - 24 avril 1895 (étude XL)
Archives nationales
- Répertoires de Charles Victor AMY, 20 juillet 1846 - 23 janvier 1900; MC/RE/XL/8 - MC/RE/XL/15
  - Répertoire. 1846, 20 juillet - 1852, 21 septembre, 20 juillet 1846 - 21 septembre 1852; MC/RE/XL/8
    - Inventaire après décès: Bony, Claude. Échaudeur. Montmartre, Saint-André (rue), n° 12, 18 mai 1850
      inventaire après décès; Montmartre (ancienne commune); Saint-André (rue); Bony, Claude
    - Inventaire après décès: Toupet, Marie-Louise; Leroy, Auguste-Nicolas (épouse). Nourrisseur. Passy, Longchamp (rue de), n° 11, 30 mai 1850
      inventaire après décès; Longchamp (rue de); Passy (ancienne commune); Toupet, Marie-Louise; Leroy, Auguste-Nicolas; ouvrier agricole
    - Inventaire après décès: Boutroux, Marie-Madeleine; Barat, Blaise-Alexis (veuve). Rentière, sans profession, propriétaire. Aguesseau (place d'), n° 4, Auteuil, 13 juin 1850
      Vente par Marie Madeleine BOUTROUX veuve en 1ères noces de Jean François WANAULD et en 2e noces de Blaise François Alexis BARAT, propriétaire, à Passy, grande rue, n° 62, à Charles Thimothée BORNAIT-LEGUEULE, rentier, rue de Boudy, n° 22, d'une maison à Passy, grande rue, n° 62, autrefois n° 64, avec état des meubles, meublants et effets mobiliers, 8 août 1844, ET/CI/1155
      inventaire après décès; Auteuil (ancienne commune); Aguesseau (place d'); Boutroux, Marie-Madeleine; Barat, Blaise Alexis
    - Inventaire après décès: Emery, Jean-Baptiste. Rentier. Passy, Longchamp (rue de), n° 2, 21 juin 1850
      inventaire après décès; Longchamp (rue de); Passy (ancienne commune); Emery, Jean-Baptiste
    - Inventaire après décès: Montozy, Marguerite-Julie; Tiery, Louis-François (épouse); Evra, Mathieu (veuve). Professeur de danse. Passy, Vineuse (rue), n° 9, 9 juillet 1850
      inventaire après décès; Vineuse (rue); Passy (ancienne commune); Montozy, Marguerite-Julie; Tiery, Louis-François; Evra, Mathieu; enseignant
    - Inventaire après décès: Heurtaut, François-Nicolas. Ingénieur civil. Passy, Saint-Denis (route), n° 3, 4 août 1850
      vente par Auguste Jean Edouard Heurtaut, ingénieur géomètre, à la Congrégation des dames hospitalières du Saint-Sacrement établies à Romans d'une propriété avenue de Saint-Denis, n° 3 ancien et 32 nouveau (avec plan), le 8 octobre 1862, ET/XLVI/1102
      inventaire après décès; Saint-Denis (route de); Passy (ancienne commune); Heurtaut, François-Nicolas; ingénieur
    - Inventaire après décès: Pillou, Georges-Augustin. Herboriste/grainetier. Auteuil (rue d'), n° 7, Grande rue, 8 août 1850
      inventaire après décès; Auteuil (rue d'); Pillou, Georges-Augustin; commerçant; herboriste
    - Inventaire après décès: Treton, Louis. Rentier. Passy, Montagne (rue de la), n° 23, 17 août 1850
      inventaire après décès; Montagne (rue de la); Passy (ancienne commune); Treton, Louis
    - Inventaire après décès: Leboucher, Jean-Pierre. Vins, traiteur (marchand de)/propriétaire. Passy (quai de), n° 4 bis/VILLENEUVE-SUR-YONNE, 3 septembre 1850
      inventaire après décès; Passy (quai de); Villeneuve-sur-Yonne (Yonne); Leboucher, Jean-Pierre; commerçant
    - Inventaire après décès: Grimoin, Etienne-Joseph. Blanchisseur de linge. Boulogne, rue de Silly, n° 14, 14 septembre 1850
      inventaire après décès; Boulogne-Billancourt (Hauts-de-Seine); Grimoin, Etienne-Joseph; teinturier blanchisseur
    - Inventaire après décès: Garniot, Aimée-Françoise-Joséphine; Vacquerie, Charles-Delphin (épouse). Bois (marchand de). Passy, Neuve-de-l'Eglise (rue), n° 4, 21 septembre 1850
      inventaire après décès; Neuve-de-l'Eglise (rue); Passy (ancienne commune); Garniot, Aimée-Françoise-Joséphine; Vacquerie, Charles-Delphin; négociant
    - Inventaire après décès: Mourthaux, Barbe. Rentière. Passy, Eglise (rue de l'), n° 19, 23 septembre 1850
      inventaire après décès; Passy (ancienne commune); Eglise (rue de l'); Mourthaux, Barbe
    - Inventaire après décès: Ravel, Fleury-Agathe; Letourneur, Alexandre-Flore-Emmanuel (épouse). Rentier. Neuilly-sur-Seine (Hauts-de-Seine), Ternes, rue de l'Arc-de-Triomphe, n° 11, 30 septembre 1850
      inventaire après décès; Neuilly-sur-Seine (ancienne commune); Arc-de-Triomphe (rue de l'); Ravel, Fleury-Agathe; Letourneur, Alexandre-Flore-Emmanuel
    - Inventaire après décès: Drouin, Désirée; Richard, René-Joseph (épouse). Épicier ambulant. Passy, Longchamp (rue de), n° 16, 1er octobre 1850
      inventaire après décès; Longchamp (rue de); Passy (ancienne commune); Drouin, Désirée; Richard, René-Joseph
    - Inventaire après décès: Denis-Demaison, René-Marie-Louis. Négociant (ancien). Passy, Tour (rue de la), n° 28, 26 octobre 1850
      inventaire après décès; Tour (rue de la); Passy (ancienne commune); Denis-Demaison, René-Marie-Louis; négociant
    - Inventaire après décès: Maurin, Nicolas. Peintre d'histoire. Passy, Basse (rue), n° 40, 2 novembre 1850
      inventaire après décès; Basse (rue); Passy (ancienne commune); Maurin, Nicolas; peintre; artiste
    - Inventaire après décès: Portier, Claude. Vins (marchand de). Montmartre, Empereur (rue de l'), n° 32, 20 novembre 1850
      inventaire après décès; Montmartre (ancienne commune); Empereur (rue de l'); Portier, Claude; commerçant
    - Inventaire après décès: Bonnamy dit Pradier, Louis-François. Vins, traiteur (marchand de). Clichy (avenue de), n° 65, aux Batignolles, 26 décembre 1850
      inventaire après décès; Clichy (avenue de); Batignolles-Monceaux (ancienne commune); Bonnamy dit Pradier, Louis-François; commerçant
    - Proces-verbal, approbation, liquidation de succession., 3 janvier 1851
      Attention: la cote du répertoire (de type ' MC/RE ') ne permet pas de consulter la minute de l'acte.
      Or celle-ci est rattachée matériellement à un autre acte conservé dans les minutes de ce même notaire pour la période de septembre 1850 (la date exacte de l'autre acte est mentionnée dans la colonne 'minutes' du répertoire du notaire).
      Il convient de rechercher la cote de la minute (de type ' MC/ET ') au niveau des articles (registre ou liasse) de minutes du notaire de la période chronologique ci-dessus mentionnée.
      L'accès aux images numérisées des pages du répertoire se fait au niveau de description supérieur (' Répertoire du notaire '), rubrique ' Consulter les archives numérisées associées '.
    - Proces-verbal, approbation, liquidation de succession., 6 janvier 1851
    - Quittance, paiement de terres, 400 f, Passy (Paris) la Butte-A-l'Empereur et la Porte-du-Bois., 7 janvier 1851
      Nom, qualité: (M.) Noblet, Simon Pierre.
      Domicile: Auteuil (Paris) rue Moliere, 10.
      Or celle-ci est rattachée matériellement à un autre acte conservé dans les minutes de ce même notaire pour la période de octobre 1850 (la date exacte de l'autre acte est mentionnée dans la colonne 'minutes' du répertoire du notaire).
    - Quittance, réglement de créance, 20 000 f., 15 janvier 1851
      Nom, qualité: (Mme ou Mlle) Gosselin, Justine Denise.
      Domicile: Paris (Paris) rue Saint-Antoine, 209.
      Nom, qualité: (M.) Bassou, Alexis Mathieu Ange Guillaume.
      Nom, qualité: (M.) Chalut, Antoine Louis.
      Profession: gerant de société, Paris (Paris).
      Domicile: Paris (Paris) quai Debilly, 46
      Or celle-ci est rattachée matériellement à un autre acte conservé dans les minutes de ce même notaire pour la période de février 1846 (la date exacte de l'autre acte est mentionnée dans la colonne 'minutes' du répertoire du notaire).
    - Quittance, remboursement de créance, 4050 f., 16 janvier 1851
      Profession: professeur au lycee-napoleon, Paris (Paris).
      Domicile: Passy (Paris) rue de la Pompe, 28.
      Nom, qualité: (Mme ou Mlle) Lefranc, Marguerite Celine.
      Domicile: Passy (Paris) quai Debilly, 46.
      Or celle-ci est rattachée matériellement à un autre acte conservé dans les minutes de ce même notaire pour la période de mars 1844 (la date exacte de l'autre acte est mentionnée dans la colonne 'minutes' du répertoire du notaire).
    - Quittance, solde de paiement de maison, 10514 f sur 90 000 f, Passy (Paris) rue Basse, 10., 27 janvier 1851
      Nom, qualité: (M.) Gerson, Kaufmann.
      Domicile: Paris (Paris) rue Charlot, 39.
      Domicile: Passy (Paris) rue Basse, 10
      Or celle-ci est rattachée matériellement à un autre acte conservé dans les minutes de ce même notaire pour la période de janvier 1850 (la date exacte de l'autre acte est mentionnée dans la colonne 'minutes' du répertoire du notaire).
    - Société, dépôt de pieces, eclairage et chauffage au moyen du gaz hydrogene, Passy (Paris)., 5 février 1851
      Domicile: Paris (Paris) rue Martignac, 1
      Or celle-ci est rattachée matériellement à un autre acte conservé dans les minutes de ce même notaire pour la période de septembre 1849 (la date exacte de l'autre acte est mentionnée dans la colonne 'minutes' du répertoire du notaire).
    - Quittance, solde de paiement de maison, 2541 f sur 8500 f, Montmartre (Paris) rue du chemin-Dumoulin, 13., 7 février 1851
      Nom, qualité: (M.) Pers, Francois Desire Edouard.
      Profession: debitant des tabacs, Paris (Paris).
      Domicile: Paris (Paris) rue Rochechouart, 66.
    - Quittance, paiement de terre, 136 m2, 240 f, Passy (Paris) Chenilles (les)., 8 février 1851
      Nom, qualité: (M.) Gohin, Eugene Arthur (fils).
      Nom, qualité: (M.) Damont, Germain Rigobert.
      Profession: propriétaire, jardinier, Paris (Paris).
      Domicile: Passy (Paris) Sente des Bauches, 17
      Or celle-ci est rattachée matériellement à un autre acte conservé dans les minutes de ce même notaire pour la période de novembre 1850 (la date exacte de l'autre acte est mentionnée dans la colonne 'minutes' du répertoire du notaire).
    - Quittance, paiement de terre, 427 m2, 400 f, Auteuil (Paris)., 8 février 1851
      Nom, qualité: (M.) Gohin, Arthur Julien (pere).
      Domicile: Paris (Paris) rue de Grenelle-Saint-Germain, 138
      Or celle-ci est rattachée matériellement à un autre acte conservé dans les minutes de ce même notaire pour la période de décembre 1850 (la date exacte de l'autre acte est mentionnée dans la colonne 'minutes' du répertoire du notaire).
    - Quittance, paiement de terre, 583 m2, 874 f, Passy (Paris)., 8 février 1851
      Domicile: Paris (Paris) rue Hauteville, 20
    - Quittance, paiement de terre, 147 m2, 400 f, Passy (Paris) Butte l'Empereur (la)., 8 février 1851
      Domicile: Auteuil (Paris) rue de la Fontaine, 2.
    - Quittance, paiement de terre, 137 m2, 300 f, Passy (Paris) Butte l'Empereur (la)., 8 février 1851
    - Quittance, paiement de terre, 85 m2, 125 f, Passy (Paris) Butte l'Empereur (la)., 9 février 1851
      Nom, qualité: (M.) Guenier, Jean Pierre.
      Domicile: Passy (Paris) Grande-rue, 38.
    - Quittance, paiement d'adjudication de terres immeubles, 4869 f, Passy, auteuil (Paris)., 9 février 1851
      Domicile: Passy (Paris) Enceinte du Bois-de-Boulogne, 7.
      Domicile: Paris (Paris) rue d'Angouleme-du-Temple, 9.
      Nom, qualité: (M.) Chabanne, Nicolas.
      Domicile: Auteuil (Paris) rue Moliere, 29
    - Quittance, paiement de terre, 213 m2, 1300 f, Passy (Paris) Butte l'Empereur (la)., 9 février 1851
      Nom, qualité: (M.) Colourai, Joseph.
      Domicile: Auteuil (Paris) Grande-rue, 31.
    - Mariage, dépôt de pieces., 12 février 1851
      Nom, qualité: (M.) Tuiller Dit Thuiller, Jean.
      Nom, qualité: (Mme ou Mlle) Thiolas, Marie Felicite.
    - Société, dissolution, dépôt de pieces, société verbale de commerce de briques et carreaux., 12 février 1851
      Domicile: Passy (Paris) quai de Passy, 34.
    - Mariage, dépôt de pieces., 12 février 1851
      Nom, qualité: (M.) Franquelin, Jean Louis.
      Domicile: Paris (Paris) rue Rochechouart, 4.
      Nom, qualité: (Mme ou Mlle) Forestier, Rosalie Desiree.
      Profession: demoiselle de boutique, Paris (Paris).
      Domicile: Paris (Paris) rue de Castellane, 5.
    - Quittance, paiement de terres, 247 m2, 450 f, Passy (Paris) Calvaire (le)., 15 février 1851
      Nom, qualité: (M.) Gohin, Arthur Jullien (pere).
      Domicile: Passy (Paris) rue de la Glaciere, 40
    - Quittance, somme, 6000 f., 17 février 1851
      Domicile: Passy (Paris) quai de Billy, 46.
      Domicile: Passy (Paris) quai de Billy, 46
    - Quittance, remboursement de créance, 18000 f., 17 février 1851
      Or celle-ci est rattachée matériellement à un autre acte conservé dans les minutes de ce même notaire pour la période de janvier 1851 (la date exacte de l'autre acte est mentionnée dans la colonne 'minutes' du répertoire du notaire).
    - Adhesion, titre nouvel, association des propriétaires du passage sainte-marie, Paris (Paris) Faubourg du Roule, passage Sainte-Marie, 38., 25 février 1851
      Nom, qualité: (M.) Vuibout, Jean Baptiste Antoine.
      Profession: herboriste, Paris (Paris).
      Domicile: Paris (Paris) rue du Marche-Saint-Honore, 38.
      Nom, qualité: (M.) Rolland, Etienne Simeon.
      Domicile: Paris (Paris) passage Sainte-Marie, 38.
      Nom, qualité: (M.) Jacquard, Claude.
      Profession: peintre d'histoire, Paris (Paris).
      Domicile: Paris (Paris) avenue Sainte-Marie, 20
    - Quittance, paiement d'adjudication de terres, 206 f, Passy (Paris)., 25 février 1851
      Nom, qualité: (Mme ou Mlle) Moreau, Aimable Desiree.
      Domicile: Paris (Paris) boulevard Saint-Martin, 18.
      Nom, qualité: (M.) Ancelle, Jean Etienne.
      Nom, qualité: (M.) Huan, Theodore Jacques.
      Profession: jardinier, Auteuil (Paris).
      Domicile: Auteuil (Paris) rue des Tombereaux, 1
      Or celle-ci est rattachée matériellement à un autre acte conservé dans les minutes de ce même notaire pour la période de juin 1850 (la date exacte de l'autre acte est mentionnée dans la colonne 'minutes' du répertoire du notaire).
    - Quittance, paiement d'adjudication de terres, 980 m2, 2442 f, Passy (Paris)., 25 février 1851
      Nom, qualité: (M.) Ancellle, Jean Etienne.
      Nom, qualité: (M.) Caplain, Virgile Pierre Alexandre.
      Profession: coutelier, Paris (Paris).
      Domicile: Paris (Paris) rue Sainte-Marguerite, 25.
      Nom, qualité: (M.) Dosseur, Jean Charles.
      Domicile: Paris (Paris) rue Taranne, 21.
      Nom, qualité: (Mme ou Mlle) Bauce, Sophie.
      Domicile: Passy (Paris) rue Vital, 1.
      Domicile: Paris (Paris) rue de Grenelle, 52
    - Quittance, reglement de succession, 1190 f., 26 février 1851
      Nom, qualité: (M.) Heurtaut, Jean Baptiste Adolphe.
      Nom, qualité: (Mme ou Mlle) Mighaut, Arsene Francoise Julie.
    - Procuration acte, decharge, prise de possession de succession., 26 février 1851
      Domicile: Paris (Paris) rue Samson, 5.
    - Quittance, solde de paiement de terrain, 1164 m2, 435 f sur 8435 f, Passy (Paris) rue Dauphine., 17 mars 1851
      Or celle-ci est rattachée matériellement à un autre acte conservé dans les minutes de ce même notaire pour la période de juillet 1850 (la date exacte de l'autre acte est mentionnée dans la colonne 'minutes' du répertoire du notaire).
    - Tutelle, compte, quittance, reglement de tutelle, 386 f., 21 mars 1851
      Nom, qualité: (M.) Battier, Felix Eugene.
      Domicile: Paris (Paris) rue du Mail, 7.
      Domicile: Passy (Paris) Chaise (la)
      Or celle-ci est rattachée matériellement à un autre acte conservé dans les minutes de ce même notaire pour la période de mars 1851 (la date exacte de l'autre acte est mentionnée dans la colonne 'minutes' du répertoire du notaire).
    - Quittance, paiement d'adjudication de terrain, 1059 f, Passy (Paris)., 23 mars 1851
      Domicile: Villeneuve-le-Roi (Yonne).
    - Quittance, remboursement de créance, 10576 f., 24 mars 1851
      Nom, qualité: (Mme ou Mlle) Franchet, Catherine Marie.
      Domicile: Paris (Paris) quai de Bourbon, 17.
      Nom, qualité: (M.) Charpentier, Jacques Denis.
      Domicile: Paris (Paris) rue Geoffroy-l'Asnier, 28.
      Or celle-ci est rattachée matériellement à un autre acte conservé dans les minutes de ce même notaire pour la période de janvier 1846 (la date exacte de l'autre acte est mentionnée dans la colonne 'minutes' du répertoire du notaire).
    - Quittance, acompte sur paiement, 962 f., 25 mars 1851
      Nom, qualité: (Mme ou Mlle) Royer, Marie Marguerite Charlotte.
      Domicile: Paris (Paris) rue Tiquetonne, 17.
      Nom, qualité: (M.) Gapa, Jean Baptiste.
      Nom, qualité: (Mme ou Mlle) Lefranc, Marguerite Celenie.
      Domicile: Paris (Paris) quai de Billy, 46
    - Succession, notoriete., 25 mars 1851
      Nom, qualité: (Mme ou Mlle) Vaillant, Marie.
      Nom, qualité: (M.) Pinard, Jacques.
    - Quittance, approbation, acompte d'adjudication de maison, 4000 sur 36100 f, Passy (Paris) rue de la Tour, 31., 25 mars 1851
      Profession: propriétaire, négociant, Villette (la) (Paris).
    - Quittance, paiement de créance sur vente de maison, 4000 f sur 36100 f, Passy (Paris) rue de la Tour, 31., 25 mars 1851
      Nom, qualité: (Mme ou Mlle) Pinard, Marie Julie.
      Relations: veuve de l'intervenant 3, épouse de l'intervenant 4.
      Nom, qualité: (M.) Troupe, Nicolas.
      Nom, qualité: (M.) Leroux, Jean Nicolas.
      Profession: cordonnier, Versailles (Yvelines).
    - Quittance, terrain, 205 m2, 240 f, Passy (Paris) Calvaire (le)., 5 avril 1851
      Nom, qualité: (Mme ou Mlle) Toutait, Marie Marguerite.
    - Decharge, vente de rente etat, 5%, 1042 f., 5 avril 1851
    - Quittance, paiement de terre, 68 m2, 100 f, Passy (Paris) la Butte., 11 avril 1851
    - Mariage, dépôt de pieces., 20 avril 1851
      Relations: fille de l'intervenant 4, épouse de l'intervenant 1.
    - Société, dépôt de pieces, modifications introduites dans une société d'eclairage par hydrogene pur, Paris (Paris)., 20 avril 1851
    - Quittance, paiement de terrain, 3075 f, Passy (Paris) rue des Carrieres, 29., 21 avril 1851
      Nom, qualité: (M.) Vital, Hugues.
      Domicile: Passy (Paris) rue Vital, 4.
      Profession: propriétaire, entrepreneur, Paris (Paris).
      Or celle-ci est rattachée matériellement à un autre acte conservé dans les minutes de ce même notaire pour la période de mai 1848 (la date exacte de l'autre acte est mentionnée dans la colonne 'minutes' du répertoire du notaire).
    - Quittance, paiement de terrain, 547 m2, 1669 f, Passy (Paris)., 22 avril 1851
      Profession: etiudiant en droit, Paris (Paris).
      Relations: frère de l'intervenant 1.
      Nom, qualité: (M.) Dannery, Jean Denis.
      Domicile: Auteuil (Paris) rue des Patures, 3
      Or celle-ci est rattachée matériellement à un autre acte conservé dans les minutes de ce même notaire pour la période de août 1850 (la date exacte de l'autre acte est mentionnée dans la colonne 'minutes' du répertoire du notaire).
    - Prorogation, delai de remboursement d'emprunt, 2000 f., 30 avril 1851
      Nom, qualité: (Mme ou Mlle) Baquoy, Rose Adele.
      Domicile: Passy (Paris) rue Franklin, 6.
      Nom, qualité: (M.) Cailino, Antoine Charles Marie.
      Or celle-ci est rattachée matériellement à un autre acte conservé dans les minutes de ce même notaire pour la période de août 1846 (la date exacte de l'autre acte est mentionnée dans la colonne 'minutes' du répertoire du notaire).
    - Quittance, solde de paiement de maison, 8033 f, Passy (Paris) rue de la Montagne, 23., 30 avril 1851
      Nom, qualité: (Mme ou Mlle) Flouquet, Adele.
      Domicile: Paris (Paris) rue Cherubini, 4.
      Nom, qualité: (M.) Lacaille, Jean Nicolas Alexandre.
      Nom, qualité: (M.) Richeveux, Joseph Marie.
      Domicile: Passy (Paris) rue de la Montagne, 23
      Or celle-ci est rattachée matériellement à un autre acte conservé dans les minutes de ce même notaire pour la période de novembre 1849 (la date exacte de l'autre acte est mentionnée dans la colonne 'minutes' du répertoire du notaire).
    - Quittance, paiement d'adjudication d'immeubles, 2630 f, Passy (Paris)., 1er mai 1851
      Profession: contre-maitre, Paris (Paris).
      Nom, qualité: (M.) Goison, Eusebe.
      Domicile: Passy (Paris) rue Vital, 35
    - Prorogation, délai de paiement, 20 000 f., 1er mai 1851
      Or celle-ci est rattachée matériellement à un autre acte conservé dans les minutes de ce même notaire pour la période de novembre 1847 (la date exacte de l'autre acte est mentionnée dans la colonne 'minutes' du répertoire du notaire).
    - Quittance, remboursement de créance, 6000 f., 1er mai 1851
      Nom: Société Anonyme Des Pont Gare et Port de Grenelle.
      Nom: Société Cail et Cie.
      Or celle-ci est rattachée matériellement à un autre acte conservé dans les minutes de ce même notaire pour la période de avril 1845 (la date exacte de l'autre acte est mentionnée dans la colonne 'minutes' du répertoire du notaire).
    - Quittance, acompte sur paiement de maison, 6104 f sur 45000 f, Passy (Paris) Grande-rue, 37., 5 mai 1851
      Nom, qualité: (Mme ou Mlle) Husson, Marie Victoire.
      Domicile: Passy (Paris) Grande-rue, 37.
      Profession: licencie en droit, Paris (Paris).
    - Délivrance de legs, decharge, legs, 8386 f., 10 mai 1851
      Nom, qualité: (M.) Boutroux, Louis Adrien.
      Profession: employe, Montrouge (Paris).
      Or celle-ci est rattachée matériellement à un autre acte conservé dans les minutes de ce même notaire pour la période de avril 1851 (la date exacte de l'autre acte est mentionnée dans la colonne 'minutes' du répertoire du notaire).
    - Délivrance de legs, decharge, legs, 8387 f., 10 mai 1851
      Nom, qualité: (M.) Dufour, Adolphe Hippolyte.
      Profession: geographe, Paris (Paris).
    - Tutelle, compte, quittance, somme, 2427 f., 12 mai 1851
      Relations: épouse de l'intervenant 2, fille de l'intervenant 3.
      Nom, qualité: (M.) Pailleux, Victor Anatole.
    - Consentement, mariage., 13 mai 1851
      Nom, qualité: (Mme ou Mlle) Falmet, Marguerite.
      Profession: marchande de cafe, Paris (Paris).
      Domicile: Paris (Paris) rue Lafayette, 131.
      Nom, qualité: (M.) Eulliot, Claude.
      Profession: chef de cuisine, Tours (Indre-et-Loire).
      Domicile: Tours (Indre-et-Loire)
      Attention: la cote du répertoire (de type ' MC/RE ') ne permet pas de consulter la minute de l'acte. Il convient de rechercher la cote de la minute (de type ' MC/ET ') au niveau des articles (registre ou liasse) de minutes du notaire.
    - Decharge, rente viagere, 300 f., 13 mai 1851
      Nom, qualité: (M.) Herouf, Jean Francois.
    - Quittance, solde de paiement de terrain, 500 f, Passy (Paris)., 31 mai 1851
      Domicile: Passy (Paris) Sente des Bauches, 17.
      Nom, qualité: (Mme ou Mlle) Andrieux, Clotilde Josephine.
      Domicile: Paris (Paris) place du Palais-National, 243
    - Proces-verbal, société de commerce de briques, ajournement de dissolution, Paris (Paris)., 7 juin 1851
      Or celle-ci est rattachée matériellement à un autre acte conservé dans les minutes de ce même notaire pour la période de mai 1851 (la date exacte de l'autre acte est mentionnée dans la colonne 'minutes' du répertoire du notaire).
    - Titre nouvel, adhesion, association des propriétaires du passage sainte-marie, Paris (Paris) Faubourg du Roule passage Sainte-Marie., 10 juin 1851
      Nom, qualité: (M.) Morial, Auguste Jesse.
      Domicile: Paris (Paris) rue Saint-Honore, 152.
      Nom, qualité: (Mme ou Mlle) Morial, Clemence Celeste.
      Profession: institutrice, Paris (Paris).
      Domicile: Paris (Paris) passage Sainte-Marie, 22.
      Nom, qualité: (M.) Bezodis, Louis.
      Domicile: Paris (Paris) rue de Clichy, 43.
      Nom, qualité: (M.) Morial, Celestin Dominique.
      Profession: voyageur (commis), New-York (etats-unis).
      Domicile: New-York (etats-unis (les)).
      Nom, qualité: (M.) Morial, Etienne Antoine Leon.
      Profession: ingenieur, Stolberg (allemagne).
      Domicile: Stolberg (allemagne)